臺灣臺中地方法院民事判決
110年度重訴字第465號
原      告  
即反訴被告  台灣三軸科技有限公司


法定代理人  黃世明  
訴訟代理人  陳冠伃  
            洪秋薇  
            徐承蔭律師
複代理人    邱泓運律師            
被      告  
即反訴原告  昇詠工業有限公司

法定代理人  楊東螣  
訴訟代理人  蔡得謙律師
            蔡奕平律師
上列當事人間解除契約等事件，本院於民國111年5月30日言詞辯
論終結，判決如下：
    主    文
被告應將如附件所示之光纖雷射金屬切管機乙台（型號TAHT-S65
-IPG3000W）返還原告。
原告其餘之訴駁回。
本訴訴訟費用由被告負擔百分之70，餘由原告負擔。
本判決第一項於原告以新臺幣406萬元供擔保後，得假執行。但
被告如以新臺幣1,218萬元為原告預供擔保，得免為假執行。
原告其餘假執行之聲請駁回。
反訴原告之訴及其假執行之聲請均駁回。
反訴訴訟費用由反訴原告負擔。
    事實及理由
甲、程序方面：
壹、按「當事人喪失訴訟能力或法定代理人死亡或其代理權消滅
    者，訴訟程序在有法定代理人或取得訴訟能力之本人承受其
    訴訟以前當然停止」、「聲明承受訴訟，應提出書狀於受訴
    法院，由法院送達於他造」，民事訴訟法第170條、第176條
    分別定有明文。查被告公司名稱原為昇詠鎖業有限公司，於
    訴訟進行中變更其名稱為昇詠工業有限公司，原法定代理人
    楊政議則變更為甲○○，業經甲○○具狀聲明承受訴訟，有民事
    答辯㈠狀、經濟部函暨公司變更登記表(見本院卷第287-291
    頁)可參，合先敘明。
貳、按被告於言詞辯論終結前，得在本訴繫屬之法院，對於原告
    及就訴訟標的必須合一確定之人提起反訴。反訴之標的，如
    專屬他法院管轄，或與本訴之標的及其防禦方法不相牽連者
    ，不得提起。反訴非與本訴得行同種之訴訟程序者，不得提
    起，民事訴訟法第259條、第260條第1項、第2項定有明文。
    而前開法條所謂反訴之標的與本訴之標的及其防禦方法有牽
    連關係者，乃指反訴標的之法律關係與本訴標的之法律關係
    兩者之間，或反訴標的之法律關係與本訴被告作為防禦方法
    所主張之法律關係兩者之間，有牽連關係而言。本件被告公
    司於民國110年2月27日向原告購買型號TAHT-S65-IPG3000W
    之光纖雷射金屬切管機(下稱系爭機器，詳如附件所示)，原
    告公司主張被告公司未依契約約定付款，有給付遲延情事，
    經其催告未果，已解除契約，故請求返還系爭機器及賠償損
    害。被告公司則以原告公司未依契約本旨給付，有可歸責事
    由及遲延情事，亦主張解除系爭合約並反訴請求加倍給付訂
    金及遲延之損害（見本院卷第369-372頁），可認本件反訴
    標的之法律關係與本訴被告公司作為防禦方法所主張之法律
    關係間，有牽連關係，復無民事訴訟法第260條所定不得提
    起反訴之情形，被告公司提起本件反訴，合於法律規定。
參、被告公司經合法通知，未於最後言詞辯論期日到場，核無民
    事訴訟法第386條各款所列情形，爰依原告公司之聲請，由
    其一造辯論而為判決。　
乙、實體方面：
壹、本訴部分：　　
一、原告公司起訴主張：
㈠、兩造於110年2月27日簽訂系爭機器採購合約（下稱系爭合約
    ），由被告公司向原告公司購買系爭機器，價金新臺幣（下
    同）1,218萬元，經被告公司支付訂金100萬元後，原告公司
    已於110年3月23日出貨至被告公司廠房並經驗收，同年4月2
    0日更換零件後，原告公司於同年5月11日函請被告公司辦理
    驗收，故原告公司已完成出貨。
㈡、依系爭合約第3條付款方法㈠約定「第二期款項分一年逐月開
    立共12張支票/兩次性開立給付乙方計1,118萬元整(NT$11,1
    80,000)，乙方將機台出貨至甲方廠房後，甲方支付6張支票
    給乙方，驗收完成後甲方支付6張支票給乙方。甲方如不照
    上述付款方法，乙方得順延交貨安裝期間或停止售後一切服
    務，並進入法律程序索回已安裝之設備。」，原告公司已依
    約出貨，被告公司自應依約給付面額共計559萬元支票(計算
    式：（1218萬元-100萬元訂金）/12期×6張)予原告公司，然
    被告公司藉故拖延，迄今僅給付100萬元訂金，應負給付遲
    延責任。
㈢、原告公司已於110年5月27日以存證信函催告被告公司應於函
    到7日內履行給付價金義務，逾期未給付即解除契約，並於
    該函表示依系爭合約第5條附條件買賣約定，系爭機器仍屬
    原告公司所有，倘被告公司未於7日內給付價金，原告公司
    將於110年6月8日上午9時前往取回系爭機器，被告公司已收
    受該函，然未依限履行，系爭合約即應於110年6月4日解除(
    原告公司併以110年7月12日起訴狀繕本送達被告公司之日起
    為解除契約日)，雖原告公司於110年6月8日上午9時前往向
    被告公司要求取回機器，惟為被告公司拒絕且其請求退還訂
    金。爰依系爭合約第5條附條件買賣之取回權及動產擔保交
    易法第28條第1項、民法第767條、第2項及第259條為請求。
㈣、再者，系爭機器價值高達1,218萬元，經出貨至被告公司廠房
    ，完成安裝、測試及教學，並已順利運轉，即便拆裝取回仍
    生折舊，無法再以新品出售，原告公司負擔高額損失且不易
    尋獲買家損失甚鉅，原告公司得依動產擔保交易法第28條請
    求賠償減少之價值，且系爭合約既已解除，原告公司亦得依
    民法260條、216條請求賠償因解除契約所受之損害合計4,24
    0,920元，包括：
　⒈安裝設備及教育訓練人事費用部分：原告公司履約過程，安
    裝設備及訓練人員之日薪及加班費計算為267,000元。
　⒉系爭機器折舊部分：按行政院所頒固定資產耐用年數表及固
    定資產折舊率規定，切管機（屬第11項機械製造設備之零件
    製造設備）之耐用年數為6年，依定率遞減法每年折舊1000
    分之319，另依營利事業所得稅查核準則第95條第6項規定，
    固定資產提列折舊採用定率遞減法者，以1年為計算單位，
    其使用期間未滿1年者，按實際使用之月數相當於全年之比
    例計算之，不滿1月者，以1月計。查本件機器自110年3月23
    日出貨日起算，暫以一年計算，則折舊金額為3,885,420元
    （計算式：12,180,000×0.319=3,885,420）。
　⒊機器取回費用部分：預估堆高機、貨運及人事費用等費用，
    為88,500元。
㈤、對被告公司抗辯之回應：
　⒈系爭機器110年3月23日即已出貨，及至同年5月27日被告公司
    始寄發電子郵件告知產品規格不符，期間原告公司多次前往
    被告公司工廠進行機器安裝、測試及教學，被告公司從未表
    明系爭機器有品質及規格不符之情事，並已驗收，此有兩造
    Line對話紀錄可佐（見原證13）。
　⒉被告公司稱系爭機器雷射功率僅2000W，不符契約約定，然系
    爭機器於交貨時已經被告公司簽收確認，系爭機器所標註文
    字「LaserPower：2000W」係屬誤植，不影響機器功能，此
    從機器之控制面板處，即可確認實際雷射功率為3000W，被
    告公司提出之照片亦可佐證（見被證23）。
　⒊被告公司所稱定位精度部分不符合系爭合約，其依據是自行
    委託第三人檢測得出，被告公司否認其形式真正；況系爭合
    約所載之定位精度並非指Y軸單一軸定位精度（按單一軸向
    之測量與機床定位精度係不同意義，且與機器生產之品質實
    不相關，故非屬機器之瑕疵），而「機床定位精度」計算方
    式亦非如被告公司所提出之「將Y軸向定位精度除以Y軸總行
    程」，被告公司提出之檢測結果，無從證明系爭機器之瑕疵
    ；又被告公司現有之切管機與系爭機器並不相同，兩者無法
    作為比較。
　⒋被告公司先稱系爭機器之公差範圍不符合系爭合約記載之0.5
    5mm/m，又提出機器公差範圍應為0.15mm/m，屬臨訟置辯；
    而0.15mm/m之標準是出自系爭機器所附之通用操作說明書，
    非系爭合約之內容，原告公司出貨之機器已根據客戶需求調
    整配備，稍有落差係屬正常，且雙方並未約定系爭機器之公
    差範圍，原告公司給付並未違債之本旨。
　⒌被告公司稱機器切割餘料過長部分，原告公司爭執測試之形
    式真正，且操作手冊並非契約內容手冊，被告公司亦未對餘
    料長度提出特別要求，並無合意，非契約內容一部分。
　⒍被告公司所稱卡盤夾緊力及壓力不符契約內容，原告公司否
    認，並爭執其提出之照片之形式真正，且數位控制卡盤係由
    前後卡盤組成，後卡盤僅為固定功能，由前卡盤數位操控即
    可發揮功能，被告公司所指之旋鈕式調壓閥為後卡盤部分，
    屬於正常裝配，不影響整體數控功能。另被告公司辯稱系爭
    機器之前後卡盤設備發生重大損壞，原告公司否認，且被告
    公司於交付系爭機器後共5日前往進行維修，實係例行調整
    ，經被告公司檢查校正並更換故障之後卡盤，機器已順利運
    轉無礙，並經被告公司確認無誤，此有出貨單可佐（見原證
    6）。至被告公司稱保固期長短不一，實則原則上保固期1年
    ，原告公司主動延長部分零件之保固期為2年，實係基於提
    供優惠之心態，與其他零件之品質無關。
　⒎被告公司稱系爭機器之管材加工範圍不合契約內容，原告公
    司予以否認，並爭執照片形式真正；又系爭合約於管材加工
    範圍註明：「圓管12-254mm，方管12-200mm，管材直徑小於
    254mm無須更換卡盤」，其意義是指接近上限254mm時，只需
    要加購零件（短卡爪）以放入較大直徑管材，無須更換卡盤
    ，被告公司不諳此情而為抗辯，顯有誤會。
　⒏被告公司辯稱管材自動上下料範圍不符契約，原告公司予以
    否認，並爭執照片形式真正；系爭合約固記載自動上下料規
    格範圍為「圓管20-200mm」，然20mm為此範圍之下限，為提
    高穩定度，原告公司建議採手動為佳，屬於操作上之合理調
    整，非屬機器瑕疵，
　⒐又被告公司辯稱系爭機器無法切割H型鋼，與原告公司臉書廣
    告不符，原告公司爭執其形式真正，且系爭合約是於110年2
    月27日簽訂，被告公司所稱之廣告卻於同年10月1日始貼出
    ，尚無從作為契約內容。且若被告公司欲切割H型鋼，只需
    選購加裝2個零件即足，系爭機器本身之功能並無瑕疵，僅
    是被告公司於簽約時未提出需求。
　⒑再者，被告公司確無理由而未依約給付價金，為可歸責之一
    方，且其持續阻撓原告取回系爭機器，並要求需先返還訂金
    ，然依系爭合約第4條第2款及民法第249條第2款規定，原告
    尚不可請求返還系爭機器之訂金，亦無從主張民法第264條
    。
㈥、聲明：⒈被告公司應將系爭機器返還原告公司。⒉被告公司應
    給付原告公司4,240,920元，及自110年6月4日起至清償日止
    ，按週年利率百分之5計算之利息。⒊願供擔保請准宣告假執
    行。
二、被告則以：
㈠、原告公司雖於110年3月23日將系爭機器送交至被告公司位於
    彰化縣○○鎮○○里○○路○段000巷000號之廠房，然系爭機器與
    兩造約定之品質具明顯不同，說明如下：
　⒈系爭機器所標示之雷射功率為LaserPower2000W，然系爭合約
    所約定之規格為3000W，且系爭機器之外罩雖有「GERMANY」
    字樣，系爭合約之報價單亦載明雷射器為德國製IPG，原告
    公司業務亦對此點進行強調，然實際上卻為中國北京雷射器
    ，雷射器本體亦載明「MADE IN RUSSIA」，與系爭合約約定
    品質不同。
　⒉110年5月24日被告公司委託財團法人精密機械研究發展中心
    檢測系爭機器，並告知原告公司派員會同參與，但為原告公
    司業務所拒，檢測後發現系爭機器Y軸向定位精度為0.264mm
    ，然系爭合約約定系爭機器之機床定位精度應為+-0.03mm/m
    ，即為0.06mm/m，若以Y軸總行程240mm換算，系爭合約對Y
    軸向定位精度要求為0.015mm(計算式：0.06mm/m×0.24m)，
    系爭機器實際上之Y軸向定位精度並不符契約要求。且原告
    公司稱系爭機器為高階切管機，然被告公司現有較低階機器
    經檢測之Y軸向定位精度為0.137mm，精度甚至優於系爭機器
    一倍。又原告公司交付之操作說明書記載產品規之機器中公
    差範圍為0.55mm/m，可見系爭機器確未達約定品質。
  ⒊原告公司提供系爭機器使用者手冊第16頁標示切割最短尾料
    為120mm，惟經被告公司進行尾料長度測試(見被證7），系
    爭機器生產時造成之餘料長度達190mm，若以系爭機器進行
    生產，長期造成之損失相當可觀。
  ⒋原告公司稱系爭機器之德國數控卡盤之夾緊力及壓力皆為數
    位控制，然系爭機器實際上僅裝設傳統旋扭調壓閥，壓力無
    法經由數位控制依據不同加工管材厚度而調整，原告公司未
    為告知，即以低價品替代，使原設計自動調整壓力之功能喪
    失。
　⒌系爭合約關於原告公司型錄管材加工範圍範圍標示為圓管12-
    254mm、方管12-200mm，且註明管材直徑小於254mm無須更換
    卡盤，然系爭機器後卡盤即便在全開度狀態下，開口亦僅有
    200mm，根本無法加工直徑254mm的圓管材。
　⒍系爭合約約定系爭機器之自動上料規格為圓管直徑20-200mm
    ，方管邊長20-140mm，然經被告公司實作，系爭機器無法支
    援直徑20mm之圓管自動上下料，通知原告公司業務卻遭告知
    只得手動上料，顯見其亦早知系爭機器品質不符系爭合約。
　⒎系爭機器之德國技術數控氣動卡盤之設備，自從交付以來就
    不斷發生故障，原告公司於110年4月12、14、15、19及20日
    皆至現場進行維修，可知該卡盤設計或製造上具有瑕疵，即
    便修復後，前卡盤仍出現搖晃，並致管材產生偏移，造成加
    工品質不良，系爭機器無從投入生產，原告公司無法於110
    年3月31日前完成系爭機器之測試及安裝。且原告公司於系
    爭合約第7條㈢僅提供卡盤零件「滑列塊」1年短期保固，但
    其餘硬體卻給予自驗收通過起2年之保固，可見其早知系爭
    機器之卡盤品質不如其他硬體。
　⒏原告公司於型錄及臉書廣告皆稱系爭機器得切割H型鋼，然系
    爭機器所裝設者為短胖型的切割頭無法深入H型鋼，故無從
    進行加工。
㈡、既系爭機器明顯與系爭合約所約定品質不同，原告公司屬未
    依債之本旨實行提出給付，其交付之系爭機器不生提出之效
    力，故被告公司無依系爭合約第3條約定給付第二期款項之
    義務，原告公司主張被告公司給付遲延而得解除契約，並請
    求返還系爭機器及賠償4,240,920元，自為無理由。
㈢、再系爭機器既未符系爭合約約定品質，且未能於系爭合約第2
    條第㈠項所定110年3月31日前交貨，已陷於給付遲延，被告
    公司已於110年5月27日以電子郵件之方式要求原告公司應於
    該郵件寄到後5日交付系爭機器，否即依民法第229條、第25
    4條解除系爭合約，被告公司再於110年6月1日寄發存證信函
    重申前開意旨，然原告公司仍置之不理，被告公司祇得於11
    0年6月25日發函解除系爭合約並請原告公司於函到後7日內
    取回系爭機器，並應返訂金100萬元。由上可知，系爭合約
    係因可歸責於原告公司之事由致被告公司行使契約解除權，
    且已對被告公司造成損害，則在原告公司返還訂金及賠償損
    害之前，被告公司得依民法261條準用民法264條主張同時履
    行抗辯。
㈣、聲明：⒈原告公司之訴及其假執行之聲請均駁回。⒉如受不利
    判決，願供擔保，請准宣告免為假執行。
貳、反訴部分：
一、反訴原告（即本訴被告，下仍以被告公司稱之）：
㈠、原告公司交付之系爭機器未符系爭合約約定品質，且未能於
    系爭合約第2條「期限」所定110年3月31日前完成測試及安
    裝，即有可歸責事由並陷於給付遲延。就此被告公司已於11
    0年5月27日以電子郵件之方式要求原告公司應於郵件寄達後
    5日交付系爭機器，否即依民法第229條、第254條解除系爭
    合約。被告公司並於110年6月1日再次由律師寄發存證信函
    重申前開意旨，然原告公司仍未置理，被告公司已於110年6
    月25日發函對原告公司解除系爭合約，並依民法第249條第3
    款主張，請求原告公司加倍給付已給付之100萬元訂金，則
    原告公司應給付被告公司200萬元。又因原告公司有前開給
    付遲延事由，致被告公司需額外支出氮氣槽租金、委外切管
    加工、廠房租金等費用（見本院卷第375頁），合計573,775
    元，此部分之損害，併依民法第231條第1項、第260條為請
    求。
㈡、聲明：⒈原告公司應給付被告公司2,573,775元，即自反訴起
    訴狀繕本送達原告公司翌日起至清償日止，按年息5%計算之
    利息。⒉願供擔保請准宣告假執行。
二、反訴被告（即本訴原告，下仍以原告公司稱之）：
㈠、本件於110年7月12日即起訴，歷時近一年，臨近言詞辯論終
    結之際111年5月4日，被告公司方提起反訴，已屬意圖延滯
    訴訟，應依民事訴訟法第260條第3項為駁回。又系爭合約第
    2條所指於110年3月31日前送貨至被告公司廠房並完成安裝
    、測試等工作，並非指驗收完成，而係指組裝完畢後測試系
    爭機器能否運作，依此原告公司已出貨完畢而未給付遲延，
    是原告公司自屬不可歸責，而被告公司未依系爭合約依期限
    給付，原告公司自無需返還訂金。再者，被告公司所提之支
    出單據，亦未證明其為真正。
㈡、聲明：⒈被告公司之反訴駁回。⒉如受不利判決，願供擔保請
    准免於假執行。
參、本院之判斷：
一、本訴部分：
㈠、原告公司主張兩造於110年2月27日就系爭機器簽訂系爭合約
    ，由被告公司向原告公司買受系爭機器，買賣價金1,218萬
    元，被告公司已於簽約時依系爭合約第3條㈠(甲)約定給付訂
    金100萬元予原告公司等情，有原告公司提出之系爭合約可
    佐（見本院卷第35-44頁），且為被告公司所自承在卷（見
    本院卷第154頁），上開事實堪認為真實。
㈡、又原告公司主張其於110年3月23日出貨至被告廠房，依系爭
    合約第3條㈠約定，被告公司應支付原告公司價金支票6張，
    面額共計559萬元(即價金11,180,000元÷12月×6=5,590,000
    元），然被告公司迄未給付，應負給付遲延責任等語，有其
    提出之客戶驗收單、出貨單為佐（見本院卷第45、59-75頁
    ），被告公司並未爭執上開文件之真實性，惟以前詞置辯。
    查系爭合約第3條㈠約定「第二期款項分一年逐月開立12張
    支票/兩次性開立給付給乙方（即原告公司），乙方將機台
    出貨至甲方（即被告公司）廠房後，甲方支付6張支票給乙
    方，驗收完成後，甲方交付6張支票給乙方。甲方如不照上
    述付款方法，乙方得順延交貨安裝期間或停止售後一切服務
    ，並進入法律程序索回已安裝之設備。」，可知被告公司於
    原告公司將系爭機器出貨至被告公司廠房後，被告公司即有
    依約交付6張價金支票之義務，其餘6張支票則嗣系爭機器驗
    收完成後，被告公司方有交付義務。原告公司已證明其完成
    交貨義務，被告公司雖於110年5月27日電子郵件、110年6月
    1日信函指系爭機器之雷射功率2000W，與約定之3000W不同
    ，原告公司未依債之本旨提出給付等語（見本院卷第83-91
    頁），惟依客戶驗收單以觀，被告公司法定代理人前於110
    年3月31日已確認系爭機器為3000W，並有被告公司提出系爭
    機器照片（見本院卷第253-255頁）可佐，原告公司亦說明
    係因標示板誤植為2000W造成誤解，可見系爭機器之雷射功
    率應為3000W，被告公司上開指述，尚難採憑。嗣原告公司
    因被告公司並未依約交付6張價金支票，故於110年5月27日
    委由律師寄發存證信函予被告公司，催告被告公司於函到7
    日內交付6張支票，逾期未履行，即解除契約，被告公司於
    收受該函後，亦委由律師於110年6月1日以存證信函回復主
    張係原告公司給付遲延等語，有上開存證信函2件可佐（見
    本院卷第49-55、83-90頁），且被告公司自承上開解除信函
    已於110年5月28日收受（見本院卷第447頁），其仍未於7日
    內（即110年6月4日）交付6張價金支票，則系爭合約應於催
    告期間屆滿翌日即110年6月5日發生解除契約效力。
㈢、契約解除時，當事人雙方回復原狀之義務，除法律另有規定
    或契約另有訂定外，依左列之規定：由他方所受領之給付
    物，應返還之。民法第259條第1款定有明文。查系爭合約既
    經原告公司合法解除，已如前述，則原告公司依前開規定，
    請求被告公司返還系爭機器，應屬有據。
㈣、被告公司雖以原告公司交付之系爭機器與系爭合約不合、品
    質低劣，且應依合約約定於110年3月31日將系爭機器送貨至
    被告公司及完成測試、安裝等，被告公司方有依合約第3條
    給付第2期款之義務等語。惟查被告公司自承系爭合約內容
    係經兩造協商後合意之版本（見本院卷第327頁），被告公
    司自應遵守合約內容，且衡以系爭機器價值高達千萬元以上
    ，既已出貨至被告公司管領之下，雙方為保障出賣人即原告
    公司之利益，約定被告公司應先交付6張價金支票，亦無失
    衡之虞，何況系爭合約明文記載「甲方（即被告公司）如不
    照上述付款方法，乙方得順延交貨安裝期間或停止售後一切
    服務」，即知交付6張價金支票與安裝、測試係屬二事，被
    告公司自不得以系爭合約第2條約定內容作為拒絕交付6張價
    金支票之抗辯。又兩造另約定驗收完成後，被告公司另須交
    付所餘6張價金支票，倘原告公司其後未能完成安裝、測試
    ，甚至驗收，被告公司尚可拒絕交付所餘6張價金支票，是
    被告公司以前詞置辯並拒絕依約交付6張價金支票，顯失所
    依據。
㈤、原告公司雖主張因被告公司債務不履行造成其受有4,240,920
    元之損害（包括安裝系爭機器及教育訓練人員費用267,000
    元、機器折舊3,885,420元、取回系爭機器費用88,500元）
    ，故依民法第260條、第216條、動產擔保交易法第28條規定
    為請求等語，惟為被告公司所否認，且原告公司所主張之安
    裝、教育訓練、取回系爭機器等費用並無任何憑據可證明其
    數額，難認可採；至系爭機器進貨價格為何、是否新品，未
    經原告公司舉證證明，且其遽以零件製造設備之耐用年數6
    年及使用期間1年為計算（原告公司前向本院聲請假處分取
    回系爭機器，業經本院裁定准許，並執行完畢，見本院卷第
    265頁），亦非適當，是其上開請求，即難准許。
㈥、據上所述，系爭合約業經原告公司依法解除，則原告公司依
    民法第259條之規定，請求被告返還系爭機器，為有理由，
    至原告公司其餘請求則為無理由，應予駁回。
二、反訴部分：
㈠、查系爭合約係因被告公司未依合約第3條㈠約定給付6張價金
    支票，經原告公司催告後於110年6月5日解除，業如前述，
    系爭合約既因原告公司解除而不存在，則被告公司再於110
    年6月25日發函為解除之意思表示（見本院卷第201-207頁）
    ，自難再生解除之效力。
㈡、又系爭合約係因被告公司未依約履行交付6張價金支票義務經
    原告公司行使解除權，原告公司並無可歸責之事由，則被告
    公司自無依民法第249條第3款規定請求原告公司加倍返還定
    金之餘地，且被告公司縱有損害（被告公司主張之損害為原
    告公司所否認，尚未經被告公司舉證損害之真實性），亦係
    其自身遲延給付所致，自不得向原告公司為請求。
㈢、據上所述，被告公司反訴請求加倍返還定金及賠償損害，為
    無理由，其請求無從准許。
肆、綜上所述，原告公司依民法第259條第1款規定提起本訴，請
    求被告公司返還系爭機器為有理由，應予准許，原告公司其
    餘請求則為無理由，無法准許，應予駁回。被告公司依民法
    第249條第3款、第260條規定提起反訴，請求原告公司給付2
    ,573,775元及遲延利息，依法無據，無法准許，應予駁回。
    原告公司勝訴部分兩造均陳明願供擔保聲請宣告假執行或免
    為假執行，經核均與規定相符，爰分別酌定相當擔保金額宣
    告之；至原告公司其餘請求暨被告公司反訴請求部分，既經
    本院駁回，其等假執行之聲請即失所附麗，均應予駁回。
伍、本件事證基礎已臻明確，兩造其餘攻防方法及所舉證據，經
    斟酌後核與判決結果不生影響，無再予一一論述必要，附此
    敘明。
陸、訴訟費用負擔之依據，民事訴訟法第78條、第79條。　　
中　　華　　民　　國　　111 　年　　6 　　月　　29　　日
                    民事第五庭  法  官 李蓓
以上正本係照原本製作。　　　　　　　　　　
如對本判決上訴，須於判決送達後20日內向本院提出上訴狀。如
委任律師提起上訴者，應一併繳納上訴審裁判費。　　
中　　華　　民　　國　　111 　年　　6 　　月　　30　　日
                                書記官  陳采瑜